【裁判字號】    99,裁,112
【裁判日期】    990121
【裁判案由】    優惠存款
【裁判全文】
最  高  行  政  法  院  裁  定
                                       99年度裁字第112號
上  訴  人  甲○○
被 上訴 人  銓敘部
代  表  人  乙○○
上列當事人間優惠存款事件，上訴人對於中華民國97年1月24日
臺北高等行政法院96年度訴字第1619號判決，提起上訴，本院裁
定如下：
    主  文
上訴駁回。
上訴審訴訟費用由上訴人負擔。
    理  由
一、按對於高等行政法院判決之上訴，非以其違背法令為理由，
    不得為之，行政訴訟法第242條定有明文。依同法第243條第
    1項規定，判決不適用法規或適用不當者，為違背法令；而
    判決有同條第2項所列各款情形之一者，為當然違背法令。
    是當事人對於高等行政法院判決上訴，如依行政訴訟法第24
    3條第1項規定，以高等行政法院判決有不適用法規或適用不
    當為理由時，其上訴狀或理由書應有具體之指摘，並揭示該
    法規之條項或其內容；若係成文法以外之法則，應揭示該法
    則之旨趣，倘為司法院解釋或本院之判例，則應揭示該判解
    之字號或其內容。如以行政訴訟法第243條第2項所列各款情
    形為理由時，其上訴狀或理由書，應揭示合於該條項各款之
    事實。上訴狀或理由書如未依此項方法表明者，即難認為已
    對高等行政法院判決之如何違背法令有具體之指摘，其上訴
    自難認為合法。
二、緣上訴人原係臺北市市場管理處科員，其退休案經被上訴人
    民國（下同）88年7月29日88台特三字第1790795號函復審核
    定，自87年9月1日退休生效並支領月退休金。嗣被上訴人以
    95年8月9日部退管三字第0952680149號函依增訂退休公務人
    員公保養老給付金額優惠存款要點（以下簡稱公保優存要點
    ）第3點之1，核算上訴人於優惠存款期滿後得辦理續存之最
    高金額為新臺幣1,094,600元。上訴人不服，提起復審遭決
    定駁回，遂提起本件行政訴訟。案經原審駁回其訴。
三、本件上訴人對於臺北高等行政法院判決上訴，主張：被上訴
    人為推動美其名為公務員退休所得合理化改革方案，增訂之
    公保優存要點第3點之1，不僅有悖政府誠信原則，且有違憲
    法保障人民財產權之本旨；又該修正要點僅核減低階公務員
    優惠存款額度，而對於退休前曾任主管職務等高階者公務員
    不予核減，乃屬不合理之差別待遇，亦明顯違反行政程序法
    第1、2、4、6、7、8條等相關規定。而原判決一再引用司法
    院解釋，認無差別待遇，也無違反法律和憲法保障人民財產
    權之規定，於法有違等語，雖以該判決違背法令為由，惟核
    其上訴理由，與原審起訴意旨相同，業經原判決詳述其得心
    證及指駁上訴人主張不可採之理由在案，上訴意旨猶執原詞
    提起上訴，係就原審取捨證據、認定事實之職權行使，指摘
    其為不當，並就原審已論斷者，泛言未論斷，或就原審所為
    論斷，泛言其論斷矛盾，而非具體表明合於不適用法規、適
    用法規不當、或行政訴訟法第243條第2項所列各款之情形，
    難認對該判決之如何違背法令已有具體之指摘。依首開規定
    及說明，應認其上訴為不合法。
四、據上論結，本件上訴為不合法。依行政訴訟法第249條第1項
    前段、第104條、民事訴訟法第95條、第78條，裁定如主文
    。
中    華    民    國    99    年    1     月    21    日
                    最高行政法院第七庭
                        審判長法官  藍  獻  林
                              法官  黃  淑  玲
                              法官  廖  宏  明
                              法官  張  瓊  文
                              法官  姜  素  娥
以  上  正  本  證  明  與  原  本  無  異
中    華    民    國    99    年    1     月    21    日
                              書記官  彭  秀  玲


司法院資訊處製作；財團法人民間司法改革基金會備份。
